【裁判字號】    92,訴,3024
【裁判日期】    921029
【裁判案由】    撤銷假釋
【裁判全文】
臺北高等行政法院裁定                            九十二年度訴字第三○二四號
    原      告  甲○
            送達代收人  乙○○律師
    被      告  法務部
    代  表  人  丙○○部長）.
右當事人間因撤銷假釋事件，原告不服行政院中華民國九十二年五月十四日院臺訴第
0000000000號訴願決定，提起行政訴訟。本院裁定如左：
    主  文
原告之訴駁回。
訴訟費用由原告負擔。
    理  由
一、按「訴願之提起，應自行政處分達到或公告期滿之次日起三十日內為之。」、「
    訴願之提起，以原行政處分機關或受理訴願機關收受訴願書之日期為準。」、「
    訴願事件有左列各款情形之一者，應為不受理之決定：二、提起訴願逾法定期間
    或未於第五十七條但書所定期間內補送訴願書者。」分別為訴願法第十四條第一
    項、第三項及第七十七條第二款所明定。次按「期間之計算，除法律另有規定外
    ，依民法之規定。」、「於一定期日或期間內，應為意思表示或給付者，其期日
    或其期間之末日，為星期日、紀念日或其他休息日時，以其休息日之次日代之。
    」訴願法第十七條、民法第一百二十二條分別定有明文。
二、本件原告因撤銷假釋事件，不服法務部所為民國（下同）九十一年十二月十九日
    法矯字第○九一○○四七二二九號處分，提起訴願。查原告係於九十一年十二月
    三十一日由其嫂嫂許美玉代收受該處分書，此有送達證書附原處分卷可稽，計其
    提起訴願之期間，應自九十二年一月一日起算，至九十二年二月六日即已屆滿（
    原告住所設址於高雄市旗津區，訴願決定機關法務部公務所設於臺北市，扣除在
    途期間五日，且因該末日適為春節連續休息日，依規定以休息日次日代之，即九
    十二年二月六日）。原告遲至九十二年三月二十日始向行政院提起訴願，有訴願
    決定機關持有附卷資料可稽，其訴願顯已逾法定不變期間，訴願決定本同一理由
    不予受理，自無不合。原告復對之提起行政訴訟，顯非合法，應予駁回。至原告
    主張因工作關係住在台南縣新化鎮○○路五十七號及高雄市鎮○路一二○巷三十
    六弄一號一節，經查台南縣新化鎮○○○○路五十七號之地址，有行政院訴願決
    定書送達該址但經郵局退回並註記「查無此址」，致仍向原告之住所地高雄市旗
    津區南汕里北汕巷三號送達，有送達資料附於訴願卷可參；且查該地為原告之戶
    籍地，有法務部戶役政連結作業系統原告之戶籍資料附卷可參，亦為原告於假釋
    期間之執行保護管束地，依保安處分執行法第七十四條之二第五款規定，保護管
    束者非經執行保護管束者許可，不得離開受保護管束地，是原告於受保護管束期
    間，不得離開保護管束地，自行設定住居所，被告以原告執行保護管束地為本件
    處分書之送達處所，並無不合，故原告此部分之主張，要無可採；又本件起訴狀
    所載住址「台南縣新化鎮○○路五十七號」，既不實在，已如前述，應以原告戶
    籍所在地高雄市旗津區南汕里北汕巷三號代之。另原告另主張法務部法矯字第○
    九一○○四七二二九號處分送達於高雄市旗津區南汕里北汕巷三號為原告老家，
    居住於其地的嫂嫂許美玉，並不識字，並非有辨別事理能力之同居人或受雇人，
    該送達並不合法云云。經查，原告於九十二年三月二十日提起訴願，經行政院於
    九十二年三月二十六日以院臺訴字第○九二○○一五四八一號函通知補正，亦係
    送達於高雄市旗津區南汕里北汕巷三號由其嫂嫂許美玉代收，有送達證書附於訴
    願卷可參，而原告業已於九十二年四月九日補正訴願書，故原告主張其嫂嫂許美
    玉並非有辨別事理能力之同居人或受雇人一節，亦無可採，併此敘明。
三、依行政訴訟法第一百零七條第一項第十款、第一百零四條、民事訴訟法第九十五
    條、第七十八條，裁定如主文。
中      華      民      國    九十二    年      十      月    二十九    日
                 臺 北 高 等 行 政 法 院   第 五 庭
                                審判長法官  張瓊文
                                      法官  劉介中
                                      法官  黃清光
右為正本係照原本作成。
如不服本裁定，應於送達後十日內向本院提出抗告狀（須按他造人數附繕本）。
中      華      民      國    九十二    年      十      月    二十九    日
                                    書記官  楊子鋒


司法院資訊處製作；財團法人民間司法改革基金會備份。
